臺灣臺中地方法院交通事件裁定　　　100年度交聲字第3135號
原處分機關　交通部公路總局臺中區監理所
異　議　人
即受處分人　江也華
上列受處分人因違反道路交通管理處罰條例案件，對於交通部公
路總局臺中區監理所於民國100年11月1日所為之裁決（中監違字
第裁60－G1H252400號裁決書）聲明異議，本院裁定如下：
    主  文
異議駁回。
    理  由
一、原處分機關略以：異議人即受處分人江也華（下稱受處分人
    ）所有車牌號碼8268-C7號自小客車，於民國100年5月15日1
    9時30分許，在臺中市○○○路○段101號前，因「限速50公
    里，經檢定合格儀器測照，時速66公里，超速16公里（未滿
    20公里）」之違規行為，經臺中市政府警察局交通警察大隊
    直屬第一分隊依違反道路交通管理處罰條例第40條規定逕行
    舉發。受處分人未於期限內到案，本所遂於100年11月1日以
    中監違字第裁60－G1H252400號裁決書裁處罰鍰新臺幣（下
    同）2,000元整，並依同條例第63條第1項第1款規定記違規
    點數1點，逾期依裁決書處罰主文裁處等語。
二、本件受處分人聲明異議略以：此次罰單事件，伊有在原到案
    日期前繳納，但超商作業時誤將同時繳納之另張車輛（8568
    -LR）罰單重複結兩次，導致本件罰單漏繳，因超商人員作
    業錯誤造成伊漏繳而遭高罰，請求查明真相，仍以最低金額
    開罰，並撤銷原處分違規記點之處分等語。
三、按汽車駕駛人，行車速度超過規定之最高時速，處1,200元
    以上2,400元以下罰鍰，併記違規點數1點，道路交通管理處
    罰條例第40條及第63條第1項第1款分別定有明文。而違反上
    開規定之汽車駕駛人駕駛小型車行車速度超過規定之最高速
    限未滿20公里，逾越應到案期限60日以上，繳納罰鍰或逕行
    裁決處罰者，處2,000元罰鍰，並記違規點數1點，違反道路
    交通管理事件統一裁罰基準及處理細則第2條第2項之裁罰基
    準表亦有明定。次按本條例所定罰鍰之處罰，受處罰人接獲
    違反道路交通管理事件通知單後，於15日內得不經裁決，逕
    依第92條第3項之罰鍰基準規定，向指定之處所繳納結案；
    不服舉發事實者，應於15日內，向處罰機關陳述意見；其不
    依通知所定期限前往指定處所聽候裁決，且未依規定期限繳
    納罰鍰結案或向處罰機關陳述意見者，處罰機關得逕行裁決
    之；違反道路交通管理事件行為人，未依規定自動繳納罰鍰
    ，或未依規定到案聽候裁決，處罰機關應依基準表於舉發違
    反道路交通管理事件通知單送達且逾越應到案期限60日之3
    個月內，逕行裁決之，道路交通管理處罰條例第9條第1項、
    違反道路交通管理事件統一裁罰基準及處理細則第44條第1
    項亦均有明文。
四、經查：
（一）受處分人所有車牌號碼8268-C7號自小客車，於100年5月1
      5日19時30分許，在臺中市○○○路○段101號前，因有「
      限速50公里，經檢定合格儀器測照，時速66公里，超速16
      公里（未滿20公里）」之違規行為，經臺中市政府警察局
      交通警察大隊直屬第一分隊以違反道路交通管理處罰條例
      第40條規定掣單舉發，受處分人未依規定期限（應到案日
      期為100年7月8日）自動繳納罰鍰，原處分機關遂依道路
      交通管理處罰條例第40條、第63條第1項第1款之規定逕行
      裁罰2,000元，並記違規點數1點乙節，有臺中市政府警察
      局中市警交字第G1H252400號舉發違反道路交通管理事件
      通知單、原處分機關中監違字第裁60－G1H252400號裁決
      書各1份在卷可憑，復為受處分人所不爭執，其違規之事
      實堪以認定。
（二）受處分人雖以前詞求為低罰，惟查受處分人係分別於100
      年6月20日、100年6月30日，就有關車號8568-LR號自小客
      車於100年6月2日之違規案（違規單號：中市警交字第G1H
      269729號）重複繳納；又其另於100年6月15日至超商繳納
      之2件違規單，亦屬前揭車號分別於100年5月8日之違規案
      （違規單號：G1H235605號、G1H233610號），並無本件違
      規車輛8268-C7號違規案之繳款紀錄等情，業據交通部公
      路總局臺中區監理所100年11月29日中監自字第100200084
      0號對違反道路交通管理事件不服裁決聲明異議案件移送
      書函稱明確，並有超商代收查詢報表1份在卷可佐，要與
      受處分人前揭所稱因超商人員作業疏失，致同時所欲繳納
      之另輛8568-LR號違規案重複繳納，反致本件違規案漏未
      繳納之詞不符，其所為辯解是否可信，要無可疑。況審諸
      前揭受處分人所已繳納之各案違規，其違規車號、時間、
      地點、違規事實均與本案顯然不同，如受處分人於繳費前
      後稍加注意並加以比對，應無不能發現重複繳納及錯繳之
      情事。茲受處分人於繳費時疏未注意所繳單號是否為本件
      罰單，而重複繳納他人違規罰鍰，以致誤認已繳納本件罰
      鍰，顯可歸咎於己之輕忽疏失，要難諉責於他人，自難憑
      此據為有利於受處分人之認定依據，是受處分人以前詞求
      為低罰，洵無足採。
五、綜上所述，受處分人所有上開車輛，既有行車速度超過規定
    之最高速限之違規行為事實，且未於100年7月8日之應到案
    日期前繳納罰鍰，則原處分機關依前揭道路交通管理處罰條
    例第40條、第63條第1項第1款及道路交通管理事件統一裁罰
    基準表之規定，以受處分人逾越應到案期限60日以上，逕行
    裁處受處分人罰鍰2,000元，並記違規點數1點，核無違誤，
    本件異議為無理由，應予駁回。
六、據上論斷，應依道路交通管理處罰條例第87條第2項，道路
    交通事件處理辦法第18條規定，裁定如主文。
中    華    民    國   100    年    12    月    7    日
                            交通法庭  法  官  劉國賓
以上正本證明與原本無異。
如不服本裁定，應於收受送達後5日內向本院提出抗告狀。（應
附繕本）
                                      書記官  張隆成
中    華    民    國   100    年    12    月    7    日